最高法院民事裁定　　　　　　　一○○年度台上字第五二二號
上　訴　人　徐劉雪鐘
　　　　　　徐 維 隆
　　　　　　徐 敏 議
　　　　　　徐 民 純
共　　　同
訴訟代理人　洪 明 儒律師
被 上訴 人　財政部國有財產局臺灣中區辦事處
法定代理人　廖 蘇 隆
訴訟代理人　蔣 志 明律師
上列當事人間因租佃爭議事件，上訴人對於中華民國九十九年十
二月二十八日台灣高等法院台中分院第二審判決（九十九年度上
字第三九七號），提起上訴，本院裁定如下：
    主  文
上訴駁回。
第三審訴訟費用由上訴人負擔。
    理  由
按上訴第三審法院，非以原判決違背法令為理由，不得為之。又
提起上訴，上訴狀內應記載上訴理由，其以民事訴訟法第四百六
十九條所定事由上訴者，應於上訴狀內表明原判決所違背之法令
及其具體內容，暨依訴訟資料合於該違背法令之具體事實，其依
民事訴訟法第四百六十九條之一規定提起上訴者，並應具體敘述
為從事法之續造、確保裁判之一致性或其他所涉及之法律見解具
有原則上重要性之理由。同法第四百六十七條、第四百七十條第
二項定有明文。而依同法第四百六十八條規定，判決不適用法規
或適用不當者，為違背法令；依同法第四百六十九條規定，判決
有該條所列各款情形之一者，為當然違背法令。是當事人提起上
訴，如以同法第四百六十九條所列各款情形為理由時，其上訴狀
或理由書應表明該判決有合於各該條款規定情形之具體內容，及
係依何訴訟資料合於該違背法令之具體事實。如依同法第四百六
十八條規定，以原判決有不適用法規或適用法規不當為理由時，
其上訴狀或理由書應表明該判決所違背之法令條項，或有關判例
、解釋字號，或成文法以外之習慣或法理等及其具體內容，暨係
依何訴訟資料合於該違背法令之具體事實，並具體敘述為從事法
之續造、確保裁判之一致性或其他所涉及之法律見解具有原則上
重要性之理由。上訴狀或理由書如未依上述方法表明，或其所表
明者與上開法條規定不合時，即難認為已合法表明上訴理由，其
上訴自非合法。本件上訴人對於原判決提起上訴，雖以該判決有
違背經驗法則及論理法則等違背法令為由，惟核其上訴理由狀所
載內容，係就原審取捨證據、認定事實之職權行使，及其他與判
決結果不生影響之理由，指摘其為不當，並就原審本於上開職權
之行使所論斷：上訴人之被繼承人徐明滄（民國九十九年六月十
二日死亡，由上訴人於第一審訴訟程序承受訴訟）於五十年間向
前台灣省政府承租系爭耕地耕作，被上訴人於八十九年間接管該
耕地及概括承受上訴人上開耕地租佃關係，徐明滄並於同年五月
三日向被上訴人申請核准使用部分耕地興建農機具室，嗣經同意
變更為倉庫使用【門牌編號為台中市神岡區（原台中縣神岡鄉○
○○路一九一號，下稱一九一號建物】，該建物本應與農業使用
有關，而以耕作或便利耕作為目的，且一九一號建物興建之初原
無隔間，並放置農機具使用，惟現一九一號建物出入口處置有如
一般居家之庭園，室內復區隔為一、二樓，均有隔間，設有客廳
、廚房、臥室、洗曬衣間及衛浴設備，置有床舖嬰兒床、電腦、
桌椅、衣物、烘衣機、盥洗及洗衣用具等家居設備，該電腦係徐
明滄之子即上訴人徐敏議所有，洗曬衣間所吊曬衣物外觀樣式較
為年輕，足認徐明滄係將一九一號建物供徐敏議家人居住，而有
不自任耕作情事，依耕地三七五減租條例第十六條第一項、第二
項規定，系爭租約當然無效。則系爭耕地縱為「台中市神岡區豐
洲科技工業區」用地，上訴人主張被上訴人終止系爭租約，並依
廢止前促進產業升級條例第二十七條第三項規定，請求被上訴人
給付地價補償費新台幣二百五十一萬四千六百八十元本息，即非
有據等情，及就原審命為辯論或已論斷者，泛言謂為違法，而非
表明該判決所違背之法令及其具體內容，暨依訴訟資料合於該違
背法令之具體事實，更未具體敘述為從事法之續造、確保裁判之
一致性或其他所涉及之法律見解具有原則上重要性之理由，難認
其已合法表明上訴理由。依首揭說明，應認其上訴為不合法。
據上論結，本件上訴為不合法。依民事訴訟法第四百八十一條、
第四百四十四條第一項、第九十五條、第七十八條，裁定如主文
。
中    華    民    國  一○○  年    四    月    七    日
                      最高法院民事第七庭
                          審判長法官  顏  南  全  
                                法官  林  大  洋  
                                法官  沈  方  維  
                                法官  鄭  傑  夫  
                                法官  陳  重  瑜  
本件正本證明與原本無異
                                      書  記  官  
中    華    民    國  一○○  年    四    月   十九   日
                                                      K